【裁判字號】    91,國貿上,6
【裁判日期】    920505
【裁判案由】    給付服務費
【裁判全文】
臺灣高等法院民事裁定                              九十一年度國貿上字第六號
    上  訴  人  台灣電訊網路服務股份有限公司
    法定代理人  張永霖
    訴訟代理人  張質平律師
    被  上訴人  美國菲尼士網路整合公司（PHOENIX  INTEGRATION CORP.）
    法定代理人  張統堯
    訴訟代理人  劉立恩律師
    複  代理人  曾增銘律師
右當事人間請求給付服務費事件，上訴人對於中華民國九十一年七月五日臺灣臺北地
方法院八十九年度國貿字第四一號所為第一審判決提起上訴，本院裁定如左：
      主      文
上訴駁回。
第二審訴訟費用由上訴人負擔。
      理      由
一、按當事人提起第二審上訴，應於第一審判決正本送達後二十日之不變期間內為之
    ，民事訴訟法第四百四十條定有明文。本件第一審判決正本，係於民國九十一年
    七月十二日由上訴人訴訟代理人林衍峰律師收受，有送達證書在卷可稽（參原審
    卷第三○四頁），上訴人之二十日上訴期間迄九十一年八月一日已屆滿，乃其遲
    至同年八月二日始提出上訴書狀到院（參本院卷第十六頁），核已逾上開不變期
    間，其上訴即非合法。
二、上訴人雖以其原審訴訟代理人收受原審判決之正確時間為民國九十一年七月十五
    日，本件送達證書上之送達日期乃郵務送達人員事後以日期戳蓋印，未依辦理民
    事訴訟事件應行注意事項第五十七項第三款規定之法定程序填載，無證據力，不
    得作為認定上訴期間之基準；且送達人員逕將判決交予應受送達人林衍峰律師（
    即上訴人之原審訴訟代理人）以外之人，回執上僅蓋有「廣和國際法律事務所收
    件專用章」，未有任何受雇人之簽名、蓋章或按手印，與民事訴訟法第一百三十
    七條第一項之規定不符云云，經查：
  （一）按訴訟代理人有受送達之權限者，送達應向該代理人為之；又送達於住居所
        、事務所或營業所，不獲會晤應受送達人者，得將文書付與有辨別事理能力
        之同居人或受僱人，民事訴訟法第一百三十二條、第一百三十七條第一項分
        別定有明文，而機關、學校、工廠、商場、事務所、營業所或其他公私團體
        內之員工或同居人為應受送達人時，郵政機關送達人得將文書付與上列送達
        處所內接收郵件人員，此接收郵件人員視為民事訴訟法第一百三十七條規定
        之同居人或受僱人，司法院與行政院依民事訴訟法施行法第三條規定會同公
        布之郵政機關送達訴訟文書實施辦法第八條亦有明文。本件原審判決送達予
        林衍峰律師時，係由郵務機關送達至林衍峰律師任職之廣和國際法律事務所
        所在大樓一樓管理員處，經管理員通知，由該所負責收發信件工作之行政助
        理簡曉筠依其事務所收文向例，持其事務所收件專用章至一樓（註：該事務
        所位於八樓）向郵差接收文件，代為收受，並蓋用該事務所收件專用戳章等
        情，業據證人簡曉筠到庭證述綦詳，核與首揭規定規定相符，是簡曉筠以廣
        和國際法律事務所接收郵件者身份代收應送達予林衍峰律師之原審判決，對
        林衍峰律師自生合法送達之效力。
  （二）原審判決書係九十一年七月十二日送達予林衍峰律師，除有前開送達回證在
        卷可稽外，復經中華郵政股份有限公司台北郵局查明確認無誤，有該局九十
        二年四月七日北一投字第○九二○六○○○三三號函暨附件該掛號函件收據
        為證。雖證人簡曉筠證述其係於九十一年七月十五日收受系爭原審判決，因
        其在該判決書所蓋之日期戳記為九十一年七月十五日，通常其收文後會馬上
        蓋日期戳，印象中應該沒有例外等語，然證人簡曉筠乃系爭原審判決之代收
        人，其於判決書上蓋九十一年七月十五日之日期戳記，或會致上訴人誤計上
        訴期間屆滿日，就該收文日期註記相關事宜，涉及其是否有疏失責任之利害
        關係，自難期其據實陳述，且與郵務機關前述查證結果相悖，其該部分證言
        自難採信。至上訴人爭執郵局送達實務有關送達日期、時間均未於送達當時
        填載，與辦理民事訴訟事件應行注意事項第五十七項第三款規定之法定填載
        程序不合云云，縱屬實在，亦無影響原審判決書已於九十一年七月十二日送
        達予林衍峰律師事實之認定，上訴人就此爭執，猶不足採。
三、綜合右述，上訴人抗辯其原審判決收受日期為九十一年七月十五日，其上訴未逾
    法定期間，顯不足採，其上訴為不合法。爰依民事訴訟法第四百四十四條第一項
    本文、第九十五條、第七十八條，裁定如主文。
中      華      民      國    九十二    年      五      月      五      日
                                民事第十五庭
                                    審判長法  官  劉  靜  嫻
                                          法  官  陳  昆  煇
                                          法  官  吳  光  釗
右正本係照原本作成。
如不服本裁定，應於收受送達後十日內向本院提出抗告狀，並應繳納抗告費新台幣四
十五元正。
中      華      民      國    九十二    年      五      月      六      日
                                          書記官  李  卓  英


司法院資訊處製作；財團法人民間司法改革基金會備份。
